zh-CN: 拐杖折叠类型: 紧凑三折; 双折; 不可折叠; 单折; 其他
es: Tipo de plegado de muleta: Triple plegado compacto; Doble plegado; No plegable; Plegado simple; Otros
ru: Тип складывания костылей: Компактное тройное складывание; Двойное складывание; Нескладной; Одинарное складывание; Другой
th: ประเภทการพับไม้ค้ำ: พับสามแบบกะทัดรัด; พับสองทบ; พับไม่ได้; พับทบเดียว; อื่นๆ
vi: Loại gấp nạng: Gấp ba nhỏ gọn; Gấp đôi; Không gấp được; Gấp đơn; Khác
nb: Krykkesammenbrettingstype: Kompakt trefoldig; Dobbeltfoldig; Ikke sammenleggbar; Enkeltfoldig; Annet
pt-BR: Tipo de dobra da muleta: Dobrável compacto em três; Dobrável duplo; Não dobrável; Dobrável simples; Outro
tr: Koltuk değneği katlanma türü: Kompakt üç katlı; Çift katlı; Katlanamaz; Tek katlı; Diğer
de: Krückenfaltart: Kompakt dreifach faltbar; Doppelt faltbar; Nicht faltbar; Einfach faltbar; Sonstiges
zh-TW: 拐杖折疊類型: 緊湊三折; 雙折; 不可折疊; 單折; 其他
hr-HR: Vrsta sklapanja štaka: Kompaktno trostruko preklapanje; Dvostruko preklapanje; Neskloplivo; Jednostruko preklapanje; Ostalo
bg-BG: Тип сгъване на патерицата: Компактно тройно сгъване; Двойно сгъване; Несгъваема; Единично сгъване; Други
pt-PT: Tipo de dobra da muleta: Tripla dobragem compacta; Dupla dobragem; Não dobrável; Dobragem simples; Outro
sk-SK: Typ zloženia barle: Kompaktný trojsklad; Dvojitý sklad; Neskladacia; Jednoduchý sklad; Iné
pl: Typ składania kuli: Kompaktowy trójskładany; Podwójnie składany; Nieskładany; Pojedynczo składany; Inne
nl: Type krukvouwing: Compacte drievoudige vouwing; Dubbele vouwing; Niet-opvouwbaar; Enkele vouwing; Andere
en: Crutch folding type: Compact tri-fold; Double fold; Non-foldable; Single fold; Other
cs: Typ skládání berlí: Kompaktní trojité skládání; Dvojité skládání; Neskládací; Jednoduché skládání; Jiné
fi: Kyynärsauvan taittumistyyppi: Kompakti kolmitaitto; Kaksoiskokoontaitto; Ei-kokoon taitettava; Yksittäinen taitto; Muu
ko: 목발 접이식 유형: 컴팩트 삼중 접이식; 이중 접이식; 접을 수 없음; 단일 접이식; 기타
fr: Type de pliage de la béquille: Pliage triple compact; Double pliage; Non pliable; Simple pliage; Autre
hu: Mankó összecsukási típusa: Kompakt háromba hajtható; Kettőbe hajtható; Nem összecsukható; Egyszer összecsukható; Egyéb
da: Krykkens foldetype: Kompakt trefoldning; Dobbeltfoldning; Ikke-foldbar; Enkeltfoldning; Andet
sl-SI: Vrsta zlaganja bergle: Kompaktno trojno zložljivo; Dvojno zložljivo; Nezložljivo; Enojno zložljivo; Drugo
ja: クラッチ折りたたみタイプ: コンパクト三つ折り; 二つ折り; 折り畳み不可; 一つ折り; その他
sv: Kryckvikning: Kompakt trefoldning; Dubbelvikning; Ej hopfällbar; Enkelvikning; Övrigt
el: Τύπος αναδίπλωσης πατερίτσας: Συμπαγής τριπλή αναδίπλωση; Διπλή αναδίπλωση; Μη αναδιπλούμενη; Μονή αναδίπλωση; Άλλο
ro-RO: Tip de pliere cârjă: Pliere triplă compactă; Pliere dublă; Nepliabil; Pliere simplă; Altele
it: Tipo di piegatura della stampella: Pieghevole compatto a tre; Doppia piega; Non pieghevole; Piega singola; Altro
lt-LT: Ramentų sulenkimo tipas: Kompaktiškas trijų dalių; Dvigubai sulankstomas; Nesulankstomas; Viengubai sulankstomas; Kita